最　高　行　政　法　院　裁　定
　　　　　　　　　　　　　94年度裁字第01746號
上　訴　人　皇盛農產物股份有限公司
代　表　人　乙○○
被 上 訴人　財政部臺灣省南區國稅局
代　表　人　甲○○
上列當事人間因營利事業所得稅事件，上訴人對於中華民國93年
2月3日高雄高等行政法院92年度訴字第1229號判決，提起上訴，
本院裁定如下：
　　主  文
上訴駁回。
上訴審訴訟費用由上訴人負擔。
　　理  由
一、按當事人依行政訴訟法第243條第1項規定，以高等行政法院
    判決有不適用法規或適用法規不當為上訴最高行政法院之理
    由時，其上訴狀或理由書應有具體之指摘，並揭示該法規之
    條項或其內容。若係成文法以外之法則，應揭示該法則之意
    旨。倘為司法院解釋、或本院之判例，則應揭示該判解之字
    號或其內容。上訴狀或理由書如未依此項方法表明者，即難
    認為已對高等行政法院判決之違背法令有具體之指摘，其上
    訴自難認為合法。
二、本件上訴人89年度營利事業所得稅結算申報，原列報利息收
    入新臺幣（下同）6,305元及利息支出3,675,461元，經被上
    訴人初查以其上年度公司款項遭股東挪用57,203,757元，本
    年度尚未歸還，乃分別依營利事業所得稅查核準則（下稱查
    核準則）第97條第11款及第36條之1規定，就上訴人該年度
    銀行借款餘額40,000,000元，按銀行借款利率核算利息3,67
    5,461元，並自利息支出項下減除，核定利息支出0元，其餘
    17,203,757元按該年度1月1日臺灣銀行基本放款年利率7.2%
    設算利息收入1,238,670元；另漏報利息收入283元，核定利
    息收入1,245,258元。上訴人不服，循序提起行政訴訟。經
    高雄高等行政法院92年度訴字第1229號判決駁回。上訴人不
    服，提起上訴。
三、上訴意旨略以：其經營農產品交易管理人之業務，因行業性
    質特殊，承銷人依法令無法承購農地經營承銷人所屬營業項
    目。上訴人創立期間原登記資本額10,000,000元，為應每日
    承銷業務所需自備營運資金，復融資借款40,000,000元，又
    基於無適當營業場所，在資金不足之下，乃決議向他人借入
    資金承購農地從事業務。而依所得稅法解釋，營業人向非金
    融機構所借得款項及支付利息，不得計入帳內申報營利事業
    所得稅作為收入減項，上訴人並無貸予股東資金之情事，被
    上訴人遽以剔除系爭年度利息支出，核定利息支出為0元；
    復依臺灣銀行基本放款年利率7.2%設算利息收入1,245,258
    元，顯有違誤，亦與比例原則未合云云。
四、惟查上訴人主張各節，業據原審判決詳予審酌，並明不採
    之理由。上訴意旨係對於原審取捨證據、認定事實之職權行
    使，指摘其為不當，而對原判決究竟有何違背法令之事由，
    並未具體指明及提出關於其所指事實之必要證據，依據首揭
    規定，其上訴顯難認為合法，應予駁回。
五、依行政訴訟法第249條第1項前段、第104條、民事訴訟法第
    95條、第78條，裁定如主文。
中    華    民    國    94    年    8    月    31     日
                  第四庭審判長法  官　趙　永　康
                              法  官　鄭　淑　貞
                              法  官　黃　淑　玲
                              法  官　侯　東　昇
                              法  官　林  文  舟
以  上  正  本  證  明  與  原  本  無  異
中    華    民    國    94    年    8    月    31     日
　　　　　　　　　　　　　　　書記官　阮　桂　芬
